# 陈版主及各位，关于企业并购的中的被并购方账务处理

提问人：大大大胡子 时间：2013-03-02 10:32:16
大家好，我公司以股权收购的方式取得目标公司51%股权，我公司与目标公司为非同一控制关系。被收购后目标公司的账务处理：
1 、延用旧账。理由：企业会计准则讲解第二十一章企业合并“被购买方的会计处理 非同一控制下的企业合并中，购买方通过企业合并取得被购买方 100 ％股权的，被购买方可以按照合并中确定的可辨认资产、负债的公允价值调整其账面价值。除此之外，其他情况下被购买方不应因企业合并改记有关资产、负债的账面价值。” 2、另立新账。理由：企业会计准则解释第 2 号（二）企业进行公司制改制的，应以经评估确认的资产、负债价值作为认定成本，该成本与其账面价值的差额，应当调整所有者权益；企业的子公司进行公司制改制的，母公司通常应当按照《企业会计准则解释第 1 号》的相关规定确定对子公司长期股权投资的成本，该成本与长期股权投资账面价值的差额，应当调整所有者权益。 个人认为 1 、延用旧账较为妥当，请大家发表各自宝贵意见。

回答人：chenyiwei
应继续沿用旧帐,不能进行帐务调整。理由如你所说的（一），因为并不是一次收购被购买方 100 ％股权。企业改制的会计处理规定不适用于这种情况。